【裁判字號】    97,交聲,2728
【裁判日期】    971117
【裁判案由】    違反道路交通管理處罰條例聲明異議
【裁判全文】
臺灣臺北地方法院交通事件裁定        97年度交聲字第2728號
原處分機關    交通部公路總局臺北區監理所
異  議  人
即受處分人    乙○○
上列異議人即受處分人因違反道路交通管理處罰條例案件，對交
通部公部總局臺北區監理所於中華民國九十七年九月九日所為之
處分（北監自裁字裁四０─ＡＥＷ七０一三六九號），聲明異議
，本院裁定如下：
    主  文
異議駁回。
    理  由
一、按汽車駕駛人，行經有燈光號誌管制之交岔路口闖紅燈者，
    處新臺幣（下同）一千八百元以上五千四百元以下罰鍰，道
    路交通管理處罰條例第五十三條第一項定有明文。復按汽車
    駕駛人，違反上開規定者，應記違規點數三點，同法第六十
    三條第一項第三款亦有規定。又行為人如駕駛汽車行經有燈
    光號誌管制之交岔路口闖紅燈者，經警舉發，而在舉發違反
    道路交通管理事件通知單上所載之應到案日期前聽候裁決，
    經主管機關調查後仍認定其有上開違規行為者，依違反道路
    交通管理事件統一裁罰基準及處理細則第四十四條第一項及
    違反道路交通管理事件統一裁罰基準表之規定，需對該行為
    人處以二千七百元之罰鍰，並記違規點數三點。
二、本件異議人即受處分人乙○○於民國九十七年一月三十日八
    時二十分許，駕駛車牌號碼九Ｓ─二二五二號自用小客車，
    沿臺北市○○○路由東往西行駛至吉林路有燈光號誌管制之
    交岔路口時，闖越紅燈左轉吉林路由東往南方向行駛，故為
    臺北市政府警察局中山分局交通分隊警員陳東良攔停舉發，
    以受處分人有道路交通管理處罰條例第五十三條第一項規定
    之行為掣發臺北市政府警察局北市警交字第ＡＥＷ七０一三
    六九號舉發違反道路交通管理事件通知單（下稱舉發通知單
    ）予以舉發，嗣受處分人於舉發通知單上所載之應到案日期
    （即九十七年二月十四日）前之九十七年二月十四日向原處
    分機關即交通部公路總局臺北區監理所申訴，原處分機關仍
    認受處分人有上開違規行為，乃依道路交通管理處罰條例第
    五十三條第一項、第六十三條第一項第三款（裁決書漏引第
    一項第三款）規定，於九十七年九月九日以北監自裁字裁四
    ０─ＡＥＷ七０一三六九號違反道路交通管理事件裁決書裁
    處受處分人罰鍰二千七百元，並記違規點數三點。
三、受處分人聲明異議意旨略以：伊行經臺北市○○○路、吉林
    路交岔路口時，交通號誌顯示直行綠燈，該處並無左轉號誌
    ，故伊先待直行車先行，至號誌快要轉換時，方左轉往吉林
    路行駛，當時證人即舉發員警陳東良所站立執勤之地點，係
    在吉林路四六四巷口，距交岔路路口已有一百公尺，約兩個
    巷口的距離才攔停，不足以明確判斷車輛行駛狀況及燈號之
    變換，而誤以為伊闖紅燈，是警員之認定實有違誤，原處分
    應予撤銷云云。
四、經查：受處分人駕駛車牌號碼九Ｓ─二二五二號自用小客車
    ，於前述時地自臺北市○○○路東向南闖越紅燈左轉至吉林
    路行駛，而為當時正在吉林路執勤之證人即臺北市政府警察
    局中山分局交通分隊警員陳東良當場攔停舉發等情，業據證
    人甲○○○○於本院九十七年十月二十七日調查時證述明確
    ，且有舉發通知單一紙附卷可證。受處分人雖辯稱證人所站
    立之地點並無法清楚看見號誌狀況，而當時伊左轉時號誌確
    實為綠燈，係證人有所誤認云云。惟證人陳東良於本院調查
    時證述：伊執勤時，係距離民族東路與吉林路口約二十公尺
    處，臺北市○○○路、吉林路交岔路口號誌時相，若吉林路
    南北向顯示綠燈，則民族東路東西向號誌一定是顯示紅燈，
    伊為避免誤判產生爭議，均會確定吉林路南北向顯示綠燈，
    並待吉林路南北向之車輛均通行完畢後，才開始取締由民族
    東路由東向南違規闖越紅燈左轉之車輛，而受處分人確係於
    吉林路南北向綠燈時趁空檔闖越紅燈違規左轉，故本件並不
    會有受處分人所述誤判問題等語（見本院卷第二一頁至第二
    二頁），並庭呈現場照片三張及當庭繪製現場圖一張（見本
    院卷第二四頁至第二五頁）附卷可稽。按交通警員製單舉發
    違反道路交通管理處罰條例所列之違規事實，本質上為行政
    處分，係公務員基於職務上權力，依法就特定之具體事件所
    為具公法上效果之單方行政行為，基於公務員為公法上行為
    具有公信力之原則，該行政處分當可被推定為真正，其據以
    依法處分之事實認定亦為正確無誤，況本件執勤警員與受處
    分人素不相識，應無捏造事實違法取締之必要，而本院亦查
    無證據足資證明執勤警員有何捏造事實違法取締之情事存在
    ，則執勤警員本其維護交通秩序、安全職責所為之舉發，自
    應受到合法、正確之推定，不容受處分人任意否認。是受處
    分人前揭辯詞，洵無足取。
五、綜上，受處分人有駕駛前揭自用小客車行經有燈光號誌管制
    之交岔路口闖紅燈之情形，堪以認定。原處分機關依道路交
    通管理處罰條例第五十三條第一項及違反道路交通管理事件
    統一裁罰基準及處理細則相關規定，裁處受處分人罰鍰二千
    七百元，並依同法第六十三條第一項第三款（裁決書漏引第
    一項第三款）併記違規點數三點，核無違誤，受處分人對上
    開處分異議，自無理由，應予駁回。
六、據上論斷，應依道路交通案件處理辦法第十九條，裁定如主
    文。
中    華    民    國    97    年    11    月    17    日
                      交通法庭  法  官  劉素如
上正本證明與原本無異。
如不服本裁定，應於裁定送達後5 日內向本院提出抗告狀。
                                書記官  陳育君
中    華    民    國    97    年    11    月    17    日


司法院資訊處製作；財團法人民間司法改革基金會備份。
